# 请教：关于参股公司吊销未注销的长投处理

提问人：seanfan1989 时间：2015-07-29 23:46:12
公司有一家参股公司，权益法核算，目前处于吊销未注销状态，账面已全额计提减值准备；吊销营业执照就意味着企业法人资格被强行剥夺，其民事主体资格、经营资格随之消亡，企业不得继续从事市场经营活动。那其初始投资是否需要核销？

回答人：chenyiwei
吊销营业执照并不意味着其法人资格的自然终止，而是要求公司按照《公司法》的规定时限成立清算组并转入清算，清算期间公司存续，但不得开展与清算无关的经营活动。因此，仅仅是被投资企业被吊销营业执照并不是核销其投资的理由。建议参照《国务院国资委关于印发中央企业资产减值准备财务核销工作规则的通知》（国资发评价[2005]67号）中规定的投资资产核销条件和证据要求，确定何时能够核销该项投资。